---
title: "modelos iniciais 1"
author: "Renan Machado"
date: "2024-04-11"
output: html_document
---
 
#Pacotes ultilizados
```{r}
library(ltm)
library(readxl)
#library(mirt)
library(tidyverse)
library(psych)
library(polycor)
library(mirt)
```

```{r}
dados_25_03 <- read_excel("dados_25_03.xlsx")
```

```{r}
fit2 <- grm(dados_25_03)
```

```{r}
a <- plot(fit2,items = 1, lwd = 2, cex = 1.2, legend = TRUE, cx = "left",
     xlab = "Latent Trait", cex.main = 1.5, cex.lab = 1.3, cex.axis = 1.1)

a
```


```{r}
# Curvas são produzidas

par(mfrow = c(2, 2))
plot(fit2, lwd = 2, cex = 1.2, legend = TRUE, cx = "left",
     xlab = "Latent Trait", cex.main = 1.5, cex.lab = 1.3, cex.axis = 1.1)
```


# tipo = "IIC"
```{r}
plot(fit2, type = "IIC", lwd = 2, cex = 1.2, legend = TRUE, cx = "topleft",
     xlab = "Latent Trait", cex.main = 1.5, cex.lab = 1.3, cex.axis = 1.1)
```


```{r}
par(mfrow = c(2, 2))
for (i in 1:24) {
  plot(fit2, type = "IIC", items = i, lwd = 2, cex = 1.2, legend = TRUE, cx = "topleft",
       xlab = "Latent Trait", cex.main = 1.5, cex.lab = 1.3, cex.axis = 1.1)
}

```


# para a curva de informações do teste, precisamos especificar novamente `items = 0'
```{r}
plot(fit2, type = "IIC", items = 0, lwd = 2, xlab = "Latent Trait",
     cex.main = 1.5, cex.lab = 1.3, cex.axis = 1.1)
```


# As curvas características da categoria de resposta ao item podem ser plotadas
# para cada categoria de resposta separadamente como segue
```{r}
par(mfrow = c(2, 2))
plot(fit2, category = 1, lwd = 2, cex = 1.2, legend = TRUE, cx = -4.5,
     cy = 0.85, xlab = "Latent Trait", cex.main = 1.5, cex.lab = 1.3,
     cex.axis = 1.1)
for (ctg in 2:3) {
      plot(fit2, category = ctg, lwd = 2, cex = 1.2, annot = FALSE,
           xlab = "Latent Trait", cex.main = 1.5, cex.lab = 1.3,
           cex.axis = 1.1)
}
```


####################
# Informações sobre o item 
```{r}
information(fit2, c(-4, 4))

information(fit2, c(-4, 4), items = c(1, 6))
```

#### NOVAS ATUALIZAÇÕES 23/04


```{r}
dados_edit1 <- dados_25_03 %>%
  mutate(
    s2 = case_when(
      is.na(s2) ~ NA_real_,
      s2 == 2 ~ 1,
      TRUE ~ 0
    ),
    c3 = case_when(
      is.na(c3) ~ NA_real_,
      c3 == 2 ~ 1,
      TRUE ~ 0
    )
  )%>%
  select(-f1)
```



```{r}
fit3 <- grm(dados_edit1)
```

```{r}
c <- plot(fit3,items = 1, lwd = 2, cex = 1.2, legend = TRUE, cx = "left",
     xlab = "Latent Trait", cex.main = 1.5, cex.lab = 1.3, cex.axis = 1.1)

c
```

```{r}
# Curvas são produzidas

par(mfrow = c(2, 2))
plot(fit3, lwd = 2, cex = 1.2, legend = TRUE, cx = "left",
     xlab = "Latent Trait", cex.main = 1.5, cex.lab = 1.3, cex.axis = 1.1)
```

```{r}
plot(fit3, type = "IIC", lwd = 2, cex = 1.2, legend = TRUE, cx = "topleft",
     xlab = "Latent Trait", cex.main = 1.5, cex.lab = 1.3, cex.axis = 1.1)
```

















parametros de cada curva caracteristica com 3 parametros um theta um b e um alpha.
```{r}
fit4 <- grm(data = dados_25_03)

# Obtendo os valores de theta para cada indivíduo
theta <- factor.scores(fit4)

# Exibindo os valores de theta
print(theta)
```

```{r}
fit4 <- ltm::grm(dados_edit1)

# Calcular os escores fatoriais
theta1 <- ltm::factor.scores(fit4,resp.patterns = dados_edit1)

print(theta1)
```


```{r}

summary(fit3)
parametros <- coef(fit3)

# Exibir os resultados
print(parametros)

```
```{r}
vetor= dados_edit1[1,]
factor.scores(fit3, resp.patterns= vetor)

```


```{r}
calcular_alfa_cronbach <- function(dados_edit1) {
  # Remover NA
  dados_sem_na <- na.omit(dados_edit1)
  
  # NA
  if (nrow(dados_sem_na) < nrow(dados_edit1)) {
    warning("")
  }
  
  n_itens <- ncol(dados_sem_na)
  n_casos <- nrow(dados_sem_na)
  correlacao_itens <- cor(dados_sem_na)
  var_total_itens <- apply(dados_sem_na, 2, var)
  var_total_escores <- var(rowSums(dados_sem_na))
  
  #  coeficiente alfa de Cronbach
  alfa <- (n_itens / (n_itens - 1)) * (1 - sum(var_total_itens) / var_total_escores)
  
  return(alfa)
}
```


```{r}

coef_alfa <- calcular_alfa_cronbach(dados_edit1)
print(coef_alfa)

```


```{r}
?polychor.matrix

#polycor<- polychor.matrix(x,v)
```


```{r}
?simdata 
```


```{r}
#library(msm)
```

```{r}
#install.packages("http://www.est.ufmg.br/~msantos/mcurso2013_1.0.zip", repos = NULL, type = "source")
#library(mcurso2013)
```


```{r}
dados_edit2 <- dados_25_03 %>%
  mutate(
    s2 = case_when(
      is.na(s2) ~ NA_real_,
      s2 == 2 ~ 1,
      TRUE ~ 0
    ),
    c3 = case_when(
      is.na(c3) ~ NA_real_,
      c3 == 2 ~ 1,
      TRUE ~ 0
    )
  )%>%
  select(-f1)
```


```{r}
fit3 <- grm(dados_edit1)
```




```{r}


?graded
library(mirt)

data <- matrix(c(1, 1, 0, 0,
                 1, 0, 1, 1,
                 0, 1, 0, 0,
                 1, 1, 1, 1,
                 0, 0, 1, 0), 
               ncol = 4, byrow = TRUE)

model <- mirt(data, 
              model = "graded",  
              itemtype = "graded")

summary(model)
```






